【裁判字號】    95,交聲,271
【裁判日期】    950331
【裁判案由】    交管條例聲異
【裁判全文】
臺灣板橋地方法院交通事件裁定         95年度交聲字第271號
原處分機關  交通部公路總局臺北區監理所
異  議  人
即受處分人  甲○○
上列受處分人因違反道路交通管理處罰條例案件，不服交通部公
路總局臺北區監理所中華民國95年1 月19日北監營裁字裁40-AEU
040296號、裁40-AEU040374號、裁40-AEU042107號、裁40-A5L30
2625號裁決處分（原舉發案號：臺北市政府警察局94年11月17日
北市警交大字第AEU040296 號、94年11月20日北市警交大字第AE
U040374 號、94年12月3 日北市警交大字第AEU042107 號、94年
12月17日掌電字第A5l302625 號），聲明異議，本院裁定如下：
    主  文
異議均駁回。
    理  由
一、原處分意旨略以：異議人即受處分人甲○○駕駛車號FV-383
    號營業一般大客車，先後於民國94年11月17日12時52分、同
    年月20日8 時55分、同年12月3 日10時10分、同年月17日8
    時16分許，在臺北市○○路○ 段52、54、56號前，因有「在
    劃有紅線路段臨停」之違規行為，迭經臺北市政府警察局大
    同分局執勤員警製單當場舉發，並查證違規屬實，爰依道路
    交通管理處罰條例55條第3 款規定（贅引第1 項），各裁處
    罰鍰新臺幣（下同）300 元。
二、異議意旨略以：異議人是「和欣汽車客運股份有限公司」之
    駕駛員，於屢遭執勤員警舉發之時，均係駕駛該公司所有之
    車號FV-383號營業班車，依公路主管機關核定之路線及站牌
    處停靠搭載旅客，並未違反汽車運輸業管理規則之規定，因
    此舉發並無理由云云。
三、按劃設於道路緣石或路面邊緣之紅色實線，即所謂禁止臨時
    停車線，用以指示禁止臨時停車路段，道路交通標誌標線號
    誌設置規則第169 條定有明文。又汽車駕駛人，在設有禁止
    臨時停車標誌、標線處所臨時停車者，處300 元以上600 元
    以下罰鍰，道路交通管理處罰條例第55條第3 款亦規定明確
    。
四、經查：本件異議人即受處分人甲○○駕駛車號FV-383號營業
    一般大客車，先後於94年11月17日12時52分、同年月20日8
    時55分、同年12月3 日10時10分、同年月17日8 時16分許，
    在臺北市○○路○ 段52、54、56號前，因有「在劃有紅線路
    段臨停」之違規行為，經臺北市政府警察局大同分局執勤員
    警先後4 次製單當場舉發，嗣異議人到案提出申訴，經原處
    分機關函請舉發單位查證結果，認上開違規屬實，均依道路
    交通管理處罰條例第55條第3 款規定（贅引第1 項），每件
    各裁處罰鍰300 元（合計4 件裁處罰鍰1,200 元）等情，有
    舉發違反道路交通管理事件通知單影本4 件、申訴書影本4
    件、交通部公路總局嘉義監理所麻豆監理站94年12月12日94
    嘉監稽違麻三字第0000000291號函、交通部公路總局臺北區
    監理所94年12月16日北監營字第0949005248號、同年月23日
    北監營字第0948004903號、同年月28日北監營字第09480049
    65號函、臺北市政府警察局大同分局94年12月16日北市警同
    分交字第09434376900 號、同年月27日北市警同分交字第09
    434492300 號、95年1 月2 日北市警同分交字第0943457010
    0 號、同年月4 日北市警同分交字第09530008100 號書函等
    影本各1 件、違反道路交通管理事件裁決書影本4 件附卷可
    稽。異議人就其先後於上開時間，曾在劃有紅線路段之上開
    地點臨時停車之事實，亦未加以爭執。雖異議人以前詞置辯
    ，惟按：公路法所稱之公路主管機關，在中央為交通部，在
    直轄市為直轄市政府，在縣（市）為縣（市）政府；直轄市
    交通之規劃、營運及管理，為直轄市自治事項，公路法第3
    條、地方制度法第18條第10款第2 目分別定有明文。準此，
    臺北市為直轄市，臺北市政府為達其一定之行政目的，對於
    其轄下市區道路交通標誌、標線及號誌等措施，自有設置、
    變更及廢止之合法權限。而本件違規地點即臺北市○○路○
    段52、54、56號附近，固原為長途客運車之起迄總站，然因
    臺北市政府為落實推動城際客運轉運站政策，減少大客車於
    市區道路繞行及於路側密集設站衍生之交通、環境、噪音及
    居住品質問題，推動國道客運臺北總站，已依下列時程分階
    段實施管制事宜：(一)臺北市政府交通局於92年4 月8 日發函
    預告各業者臺北車站周邊即將進行管制；(二)93年2 月10日公
    告並轉知業者「臺北車站周邊國道客運及公路客運設站管制
    區○○○○段）－禁止新設站位」；(三)93年11月22日公告並
    轉知業者「臺北車站周邊國道客運及公路客運設站管制區○
    ○○○段）－撤除現有路側站位（自國道客運臺北總站起用
    日實施，得有緩衝3 個月）」；(四)94年8 月2 日國道客運臺
    北總站路線調整計畫呈報交通部，並副知各業者重申管制事
    宜。(五)94年8 月16日國道客運臺北站啟用；(六)94年9 月16日
    函知各業者，自94年11月16日開始管制；(七)94年11月14日公
    告並轉知各業者「臺北車站周邊國道客運及公路客運設站管
    制區○○○○段）－撤除現有路側站位實施日期自94年11月
    16日起」；(八)94年11月9 日赴現場各業者站牌處張貼公告；
    (九)94年11月15日第二次赴現場各業者站牌處張貼公告，最後
    始於94年11月15日在上開地點劃設用以指示禁止臨時停車之
    紅色實線，並自94年11月16日起開啟管制及執法等情，此觀
    臺北市政府警察局大同分局上揭書函及臺北市交通管制工程
    處95年3 月27日北市交工程字第09530779200 號函所載甚明
    。故異議人所辯其係「和欣汽車客運股份有限公司」之駕駛
    員，當時係駕駛該公司所有之營業班車，依原核定之路線及
    站牌處停靠搭載旅客等語，縱然屬實，仍無礙其違規事實之
    成立，蓋其原核定之站位既經主管機關公告撤除，且已於現
    場繪設用以指示禁止臨時停車之紅色實線，自不得再執持已
    公告廢止之原核定措施，以對抗主管機關新劃設道路交通標
    線之效力。從而，本件舉發單位執勤員警以異議人有「在劃
    有紅線路段臨停」之違規行為，先後4 次製單當場舉發，經
    異議人到案提出申訴，原處分機關均依道路交通管理處罰條
    例第55條第3 款（贅引第1 項）、違反道路交通管理事件統
    一裁罰基準表之規定，每件各裁處罰鍰300 元（合計4 件裁
    處罰鍰1,200 元），均屬有據，洵無違法或不當之處。異議
    人執持上揭情詞，對原處分機關所為之裁決處分聲明異議，
    核無理由，均應駁回。
五、依道路交通管理處罰條例第87條第2 項，道路交通案件處理
    辦法第19條，裁定如主文。
中    華    民    國    95    年    3     月    31    日
                  交通法庭  法  官  朱嘉川
以上正本證明與原本無異。
如不服本裁定得於送達後5 日內向本院提出抗告狀。
                            書記官  陳聖儒
中    華    民    國    95    年    3     月    31    日


司法院資訊處製作；財團法人民間司法改革基金會備份。
